【裁判字號】    89,易,197
【裁判日期】    890530
【裁判案由】    竊盜
【裁判全文】
臺灣宜蘭地方法院刑事判決                          八十九年度易字第一九七號
    公  訴  人  臺灣宜蘭地方法院檢察署檢察官
    被      告  甲○○
右列被告因竊盜案件，經檢察官提起公訴 (八十九年度偵字第四四五號），本院判決
如左：
    主  文
甲○○攜帶兇器竊盜，處有期徒刑捌月。緩刑貳年。
    事  實
一、甲○○意圖為自己不法所有，於八十九年一月三十日下午五時許，在宜蘭縣羅東
    鎮○○路與公正街口，以客觀上對人之身體具有危險性之兇器六角扳手及固定扳
    手，竊取乙○○所有由丙○○使用之車號ＵＸＴ－九八Ｏ號輕型機車車牌一面，
    得手後，將車牌及扳手置於其腳踏車之置物籃內，於正欲騎車離去時為警查獲，
    並扣得六角扳手七支及固定扳手六支。
二、案經宜蘭縣警察局羅東分局報告台灣宜蘭地方法院檢察署檢察官偵查起訴。
    理  由
一、訊據被告甲○○矢口否認涉有竊盜犯行，辯稱：「我是路過，在路口彎下腰撿車
    牌及扳手起來，放在車籃內警察來看到。是撿起來要交派出所」云云。惟查，右
    揭事實，業據被害人乙○○、丙○○於警訊及偵查中指述明確，並有贓物認領保
    管單與車籍作業系統－認可資料在卷可稽，參之被害人丙○○於警訊、偵查中指
    訴稱：伊將機車停放羅東鎮○○路與公正路口，及伊將該機車停放於該處時確定
    車牌懸掛在機車號牌懸掛處，並用螺絲鎖住等情，足認該車牌確係被害人所失竊
    及為被告以扳手拆卸竊取無誤。且被告於警訊及偵查中復均供稱事實欄所示之扳
    手共十三支，為警於其所騎腳踏車上之置物籃內與車牌同時起獲，有扣案之前開
    扳手可資佐證，亦徵被告確係使用該扳手以竊取上開機車之車牌無訛。嗣經本院
    於審理期日提示上開扳手，被告雖辯稱：「不是我撿到的那些，撿到沒有那麼多
    支」云云，惟此與被告於警訊、偵查中所供不符，其所辯稱顯係卸責之詞，不足
    採信，綜上事證，被告犯行堪予認定。
二、被告所攜帶之右開六角扳手及固定扳手共十三支，客觀上足以對人之生命、身體
    構成危害，自屬刑法第三百二十一條第一項第三款之「兇器」，其持以竊取他人
    之動產，所為係犯刑法第三百二十一條第一項第三款之加重竊盜罪，審酌被告犯
    罪所得僅車牌一面情節尚輕、惟事後否認犯行之態度等一切情狀，量處如主文所
    示之刑。扣案之六角扳手七支及固定扳手六支，雖為供被告犯罪所用之物，惟被
    告否認為其所有，本院復查無其他積極證據足證該扣案之扳手共十三支確係被告
    所有，爰不併予宣告沒收，附此敘明。末查被告前未曾受有期徒刑以上之刑之宣
    告，有其台灣高等法院檢察署刑案紀錄簡覆表附卷足稽，其此次因一時失慮，致
    罹刑章，經此偵審程序及科刑之判決，當知警惕，信無再犯之虞，本院認其宣告
    刑以暫不執行為適當，爰併予宣告緩刑二年，以啟自新。
據上論斷，應依刑事訴訟法第二百九十九條第一項前段、刑法第三百二十一條第一項
第三款，第七十四條，判決如主文。
本案經檢察官吳慧蘭到庭執行職務
中      華      民      國     八十九     年     五     月     三十     日
                                  臺灣宜蘭地方法院刑事第二庭
                                      審判長法  官  黃  永  勝
                                            法  官  林  俊  廷
                                            法  官  郭  淑  珍
右正本證明與原本無異。
如不服本判決，應於判決送達後十日內向本院提出上訴狀。（應附繕本）
                                      書記官  陳  淑  宜
中      華      民      國     八十九     年     六     月     一       日
附錄法條：
刑法第三百二十一條第一項第三款
犯竊盜罪而有左列情形之一者，處六月以上五年以下有期徒刑：
三、攜帶兇器而犯之者。


司法院資訊處製作；財團法人民間司法改革基金會備份。
